最高法院民事裁定　　　　　　　　　　111年度台抗字第674號
再 抗告 人　盧春綢
訴訟代理人　謝易澄律師
上列再抗告人因與相對人陳麗蘭間請求確認不動產買賣契約無效
事件，聲請停止訴訟程序，對於中華民國111年5月23日臺灣高等
法院高雄分院裁定（111年度抗字第143號），提起再抗告，本院
裁定如下：
    主  文
再抗告駁回。                                            
再抗告訴訟費用由再抗告人負擔。
    理  由
本件再抗告人向臺灣澎湖地方法院（下稱澎湖地院）訴請確認
  伊與相對人簽訂之不動產買賣契約（下稱系爭契約）無效（案
  列該院111 年度訴字第26號，下稱本案）。澎湖地院依相對人
  聲請，裁定本案於仲裁程序終結前，停止訴訟程序，再抗告人
  應於10日內提付仲裁。再抗告人不服，提起抗告。原法院以：
  系爭契約第13條訂有仲裁條款，相對人已於言詞辯論前為妨訴
  抗辯，再抗告人自應將本案先提付仲裁。又仲裁條款效力應獨
  立認定，縱再抗告人確是受相對人詐欺而簽訂系爭契約，不影
  響仲裁條款之效力。再仲裁僅係基於契約自由原則而設之司法
  紛爭自主解決機制，並未免除相對人責任或加重再抗告人負擔
  ，或對再抗告人有重大不利益，再抗告人主張依民法第247 條
  之1 規定，仲裁條款無效云云，並非可採。因而維持澎湖地院
  所為停止訴訟程序，限期提付仲裁之裁定，駁回其抗告。
按一方就仲裁協議之法律關係所生爭議，不遵守仲裁協議之約
  定而另提起訴訟，經他方為妨訴抗辯時，依仲裁法第4條第1項
  規定得請求法院裁定停止訴訟程序，並命原告於一定期間內提
  付仲裁。又仲裁，係當事人就特定紛爭，本於合意而排除司法
  審判之程序選擇，是以契約當事人之一方就仲裁協議存在與否
  加以爭執，並否定仲裁庭之管轄權而異議時，受訴法院基於仲
  裁庭就仲裁管轄權爭議優先判斷權限之尊重，僅得依卷證資料
  為形式審查，除仲裁協議明顯無效外，應依仲裁法第22條規定
  ，由仲裁庭就仲裁庭管轄權爭議（仲裁協議成立或有效與否）
  為實質判斷。查本件再抗告人以其是受詐欺或契約條款有民法
  第247條之1規定顯失公平情形，爭執仲裁條款成立或有效與否
  ，依前開說明，除該仲裁條款明顯無效者外，應由仲裁庭就此
  部分為實質判斷。而由卷附系爭契約第13條已明載仲裁協議之
  形式上審查，並無明顯無效之情，則澎湖地院依相對人之聲請
  ，裁定停止本案訴訟，並命再抗告人限期提付仲裁，並無不合
  ，原裁定予以駁回，所持理由雖有不同，結論並無二致，仍應
  予維持。再抗告意旨，指摘原裁定不當，聲明廢棄，非有理由
  。
據上論結，本件再抗告無理由。依民事訴訟法第495條之1第 2
  項、第481條、第449條2項、第95條、第78條，裁定如主文。
中    華    民    國   111    年    7     月    20    日
                      最高法院民事第六庭
                          審判長法官  李  寶  堂  
                                法官  李  文  賢  
                                法官  林  玉  珮  
                                法官  吳  青  蓉  
                                法官  高  榮  宏  
本件正本證明與原本無異
                                      書  記  官
中    華    民    國   111    年    7     月    25    日